# 行权业绩条件

提问人：fengzhibo1124 时间：2017-04-24 17:00:11
背景： 甲公司近年连续推了A/B/C三期期权，根据BS模型测算， 2016 当年A/B/C的期权费用是 100 万、 200 万、 300 万元，这三期对应的业绩条件是 2016 年的净利润不低于 800 万， 900 万， 1000 万。公司经审计的扣除期权费用前的净利润是 1200 万，如果考虑该 600 万的期权费用，则三期期权行权条件均无法成就。 问题： 公司能否认为因C的期权业绩条件未达标，将 300 万冲回。从而使A/B能达到业绩条件？

回答人：chenyiwei
这个问题涉及到对行权条件中的“净利润”如何解释的问题，应依据股权激励方案中的规定，由对该方案有解释权的机构作出解释，以该解释为准。在相关问题明确之前，会计上不应擅自作出处理。

提问人：fengzhibo1124 时间：2017-04-24 20:33:16
”由对该方案有解释权的机构”，指的是证券监管机构还是会计准则的制定部门？

回答人：chenyiwei
该公司公布的股权激励方案中明确对该方案有解释权的机构，一般是公司董事会，也可能有少数公司规定解释权归股东大会。